臺灣基隆地方法院刑事判決　　　　　　　100年度易字第551號
公　訴　人　臺灣基隆地方法院檢察署檢察官
被　　　告　余宏益
上列被告因竊盜案件，經檢察官提起公訴（100 年度偵字第5332
號），被告就被訴事實為有罪之陳述，本院乃裁定改依簡式審判
程序審理後判決如下：
    主  文
余宏益踰越安全設備侵入住宅竊盜，累犯，處有期徒刑捌月。
    事  實
一、余宏益前因施用第一、二級毒品案件，經本院以95年度訴字
    第227 號判決判處有期徒刑6 月、3 月，應執行有期徒刑8
    月確定，於民國95年10月20日易科罰金執行完畢（構成累犯
    ）。另因竊盜案件，經臺灣高等法院以94年度上易字第1823
    號判決判處有期徒刑7 月確定，於96年5 月13日執行完畢（
    構成累犯）。再因竊盜案件，經本院以98年度易字第326 號
    判決判處有期徒刑8 月確定；因施用第一級、第二級毒品案
    件，經本院以98年度訴字第1227號判決判處有期徒刑7 月、
    3 月，應執行有期徒刑8 月確定，其入監接續執行上開案件
    所處之刑後，於100 年1 月26日執行完畢（構成累犯）。
二、詎余宏益猶不知悔改，於民國100 年9 月4 日下午1 、2 時
    許，行經基隆市○○區○○路104 之1 號建物旁時，見該建
    物3 樓與路面同高，且未見有人在內注意管理，竟萌意圖為
    自己不法所有之竊盜犯意，自路旁躍入蔡慈懿上址住宅之陽
    台，徒手打開蔡慈懿住宅主臥室未上鎖之窗戶後，踰越該窗
    戶之安全設備，侵入蔡慈懿上址住宅，徒手竊得蔡慈懿所有
    之現金新臺幣（下同）2,000 元、金手鍊1 條及行動電話2
    支（1 支為HTC 廠牌，序號為：000000000000000 ，內含所
    搭配門號：0000000000；另支手機序號不詳，內含搭配門號
    ：0000000000），嗣將金手鍊出售予真實姓名不詳之人，得
    款約17,000元，現金及變賣金手鍊所得款項，悉供己花用完
    盡，另將竊得之HTC 手機贈送予不知情之吳梅齡（所涉贓物
    罪嫌，業經檢察官另為不起訴處分確定）使用，而為警依據
    吳梅齡獲贈之HTC 手機序號追查相關行動電話門號通聯紀錄
    而查獲上情，並由吳梅齡之母吳葉鑾將蔡慈懿失竊之HTC
    手機交予吳梅齡之友人林卉羚，林卉羚乃將之交予員警扣案
    案（業經蔡慈懿領回）。
三、案經基隆市警察局第三分局報告臺灣基隆地方法院檢察署檢
    察官偵查後起訴。
    理  由
壹、程序事項
    本件被告余宏益所犯者非為死刑、無期徒刑、最輕本刑為3
    年以上有期徒刑之罪或高等法院管轄第一審案件，其於準備
    程序進行中，先就被訴事實為有罪之陳述，經告知其簡式審
    判程序之旨，並聽取公訴人、被告之意見後，本院業依刑事
    訴訟法第273 條之1 第1 項規定，裁定改以簡式審判程序進
    行本案之審理。
貳、實體事項
一、上開事實，業據被告於檢察官偵查中及本院審理時坦承在卷
    ，並據證人即被害人蔡慈懿於警詢時、證人徐秋福（申辦之
    0000000000門號曾插入蔡慈懿失竊之HTC 手機，徐秋福證述
    該門號交予吳梅齡使用）於警詢時、證人林卉羚（申辦之00
    00000000門號曾插入蔡慈懿失竊之HTC 手機，林卉羚證述該
    門號交予吳梅齡使用）於警詢時、吳葉鑾（吳梅齡之母親
    ，由於吳梅齡於本件案發後因另案在監執行，乃代吳梅齡將
    蔡慈懿失竊之HTC 手機交予林卉羚，再由林卉羚交予員警扣
    案）於警詢時及證人吳梅齡於警詢及偵訊時證述在卷，並有
    手機序號000000000000000 、門號0000000000、0000000000
    之通聯調閱查詢單及蔡慈懿領回失竊HTC 手機之贓物認領保
    管單各1 份存卷可憑，被告之自白核與事實相符，可以採信
    。綜上，本案事證明確，被告犯行明確，應依法論科。
二、核被告所為，核係犯刑法第321 條第1 項第1 款、第2 款之
    踰越安全設備侵入住宅竊盜罪。查被告前曾受如事實欄一所
    示之有期徒刑執行完畢，有臺灣高等法院被告前案紀錄表在
    卷可按，其於有期徒刑執行完畢後之5 年內，故意再犯本件
    有期徒刑以上之罪，為累犯，爰依刑法第47條第1 項規定加
    重其刑。爰審酌被告不思以正當勞力換取財物，妄想以竊盜
    手段不勞而獲，觀念殊不足取，並待矯治；兼衡量被告竊盜
    財物之價值雖非鉅，然以侵入住宅方式竊取被害人財物，破
    壞被害居住安寧，所生危害非輕，併其犯罪動機、目的及犯
    後坦承犯行等一切情狀，量處如主文所示之刑。
據上論斷，應依刑事訴訟法第第284 條之1 、第273 條之1 第1
項、第299 條第1 項前段，刑法第321 條第1 項第1 款、第2 款
、第47條第1 項，判決如主文。
本件經檢察官黃佳權到庭執行職務。
中    華    民    國  100     年    12    月    30    日
                  刑事第二庭法  官  劉桂金
以上正本證明與原本無異。
如不服本判決應於收受送達後10日內向本院提出上訴書狀，並應
敘述具體理由；其未敘述上訴理由者，應於上訴期間屆滿後20日
內向本院補提理由書(均須按他造當事人之人數附繕本)「切勿逕
送上級法院」。
中    華    民    國   100    年    12    月    30    日
                            書記官  許元又
附錄本案論罪法條：
中華民國刑法第321條第1項第1款、第2款
犯竊盜罪而有下列情形之一者，處6 月以上、5 年以下有期徒刑
，得併科新臺幣10萬元以下罰金：
一、侵入住宅或有人居住之建築物、船艦或隱匿其內而犯之者。
二、毀越門扇、牆垣或其他安全設備而犯之者。